臺灣高雄地方法院刑事判決　　　　　　　 96年度易字第982號
公　訴　人　臺灣高雄地方法院檢察署檢察官
被　　　告　甲○○
上列被告因違反商標法案件，經檢察官提起公訴（96年度偵字第
4648號），嗣因被告於準備程序進行中就被訴事實為有罪之陳述
，經告知簡式審判程序之旨，並聽取當事人之意見後，本院裁定
由受命法官獨任進行簡式審判程序，並判決如下：
    主  文
甲○○明知為未得商標權人同意，於同一商品，使用相同之註冊
商標之商品而販賣，處有期徒刑陸月，減為有期徒刑參月，如易
科罰金，以新臺幣壹仟元折算壹日。緩刑貳年，緩刑期間付保護
管束，並向臺灣高雄地方法院檢察署檢察官指定之公益團體、地
方自治團體或社區提供肆拾小時之義務勞務。扣案如起訴書附表
三所示物品均沒收。
    事實及理由
一、被告甲○○係涉犯商標法第82條、第81條第1 款之罪，其法
    定刑均為死刑、無期徒刑、最輕本刑為3 年以上有期徒刑以
    外之罪，於準備程序進行中，被告就被訴事實為有罪之陳述
    ，由受命法官告知簡式審判程序之要旨並聽取其與公訴人之
    意見，經被告同意適用簡式審判程序後，本院亦認無不得或
    不宜改依簡式審判程序進行之處，爰依刑事訴訟法第273 條
    之1 第1 項、第284 條之1 規定，本院合議庭裁定由受命法
    官獨任進行簡式審判程序，合先敘明。
二、本件犯罪事實及證據，除引用檢察官起訴書之記載（如附件
    ）外，茲就證據補充：被告甲○○於本院準備及審判程序中
    之自白。
三、論罪科刑
（一）按刑事法若干犯罪行為態樣，本質上原具有反覆、延續實
      行之特徵，立法時既予特別歸類，定為犯罪構成要件之行
      為要素，則行為人基於概括之犯意，在密切接近之一定時
      、地持續實行之複次行為，倘依社會通念，於客觀上認為
      符合一個反覆、延續性之行為觀念者，於刑法評價上，即
      應僅成立一罪，俾免有重複評價、刑度超過罪責與不法內
      涵之疑慮。學理上所稱「集合犯」之職業性、營業性或收
      集性等具有重複特質之犯罪均屬之，例如經營、從事業務
      、收集、販賣、製造、散布等行為概念者是（最高法院95
      年度台上字第1079號、第3937號、第4686號判決意旨參照
      ）。查被告販賣前揭仿冒商標商品之營業性行為，係在密
      集期間內以相同之方式持續進行，未曾間斷，是此販賣仿
      冒商標商品之犯行，即具有反覆、延續實行之特徵，從而
      在行為概念上，縱有多次販賣之舉措，仍應評價認係包括
      一罪之集合犯。
（二）核被告反覆販賣仿冒商品之行為，係犯商標法第82條、第
      81條第1 款之明知為未得商標權人同意，於同一商品，使
      用相同於他人註冊商標之商品而販賣罪。公訴意旨漏引商
      標法第81條第1 款，應予更正。又被告以一販賣行為侵害
      數商標專用權，而觸犯相同之罪名，為同種想像競合犯，
      應依刑法第55條前段之規定，從一販賣仿冒商標商品罪處
      斷。
（三）爰審酌商標具有辨識商品來源之功能，且企業經營者通常
      經過相當時間並投入大量資金於商品之行銷及品質之改良
      ，始得使該商標具有代表一定品質之效，被告之行為已對
      商標權人之商譽造成損害，且就真正商標權所表彰之品質
      亦生影響，破壞我國致力於智慧財產權保護之國際聲譽；
      惟念及被告未曾受有期徒刑以上刑之宣告，有台灣高等法
      院被告前案紀錄表1 紙在卷可佐，足見其素行尚稱良好；
      又被告係因貪圖小利而販賣仿冒商標商品，其獲利雖非鉅
      額，但對商標權人造成之損害頗大，且其被查獲之仿冒商
      標商品高達一千餘件，數量龐大，然考量其犯罪後自始坦
      承犯行，表示悔意，態度良好，且業與商標權人成立和解
      ，賠償商標權人所受損害，有和解契約書、切結書各2 紙
      附卷可佐等一切情狀，量處如主文所示之刑，又查本件被
      告犯罪時間在96年4 月24日以前，合於中華民國96年罪犯
      減刑條例第2 條第1 項第3 款之減刑條件，應減其宣告刑
      2 分之1 如主文所示，並斟酌上開各情，諭知易科罰金以
      新臺幣1,000元折算1 日。
（四）末查，被告前未曾受有期徒刑以上刑之宣告，此有前開臺
      灣高等法院被告前案紀錄表1 件在卷可稽，茲念其僅因一
      時失慮，致觸犯本件犯行，事後深具悔意，復均與商標權
      人和解，亦簽立切結書，信其經此刑之宣告後，應知警惕
      而無再犯之虞，本院因認暫不執行其刑為當，爰併諭知緩
      刑2 年，並命其向指定之公益團體義務勞務40小時，期能
      藉由服務地方機會，認識社會實態，並重新培養健全處事
      ，及尊重法治暨他人財產權益之正確心態，裨重新融入社
      會既有體制與生活秩序。至其應如何執行，宜由執行檢察
      官考量其所犯罪名，並參酌其性別、家庭、身分、職業、
      經歷、特殊專長、體能狀況及素行紀錄與參加意願等個人
      因素，再依義務勞務執行機關（構）之地域、特性及勞務
      內容等為適當之安排，併此敘明。又因本院對被告為刑法
      第74條第2 項第5 款提供義務勞務之宣告，應併依刑法第
      93條第1 項第2 款之規定，諭知於緩刑期內交付保護管束
      。
（五）扣案如起訴書附表三所示之仿冒商標商品，為被告販賣之
      仿冒商標商品，應依商標法第83條規定，不問屬於犯人與
      否，均予宣告沒收。
據上論斷，依刑事訴訟法第273 條之1 第1 項、第310 條之2、
第299 條第1 項前段，商標法第82條、第81條第1 款、第83條，
刑法第11條前段、第55條前段、第41條第1 項前段，第74條第1
項第1 款、第2 項第5 款、第93條第1 項第2 款，中華民國96年
罪犯減刑條例第2 條第1 項第3 款、第7 條第1 項，判決如主文
。
本案經檢察官高嘉惠到庭執行職務。
中　　華　　民　　國　　96　　年　　7 　　月　　31　　日
                  刑事第四庭  法　官　林意芳
以上正本證明與原本無異。
如不服本判決應於收受本判決後10日內向本院提出上訴書狀，並
應敘述具體理由，如未敘述上訴理由者，應於上訴期間屆滿後20
日內補提理由書狀於本院（均須按他造當事人之人數附繕本）「
切勿逕送上級法院」。
中　　華　　民　　國　　96　　年　　7 　　月　　31　　日
　　　　　　　　　　　　　　　書記官  曾秀鳳
附錄本判決論罪之法條：
商標法第81條
    未得商標權人或團體商標權人同意，有下列情形之一者，處
    3 年以下有期徒刑、拘役或科或併科新臺幣20萬元以下罰金
    ：
    一、於同一商品或服務，使用相同之註冊商標或團體商標者
        。
    二、於類似之商品或服務，使用相同之註冊商標或團體商標
        ，有致相關消費者混淆誤認之虞者。
    三、於同一或類似之商品或服務，使用近似於其註冊商標或
        團體商標之商標，有致相關消費者混淆誤認之虞者。
商標法第82條
    明知為前條商品而販賣、意圖販賣而陳列、輸出或輸入者，
    處1 年以下有期徒刑、拘役或科或併科新臺幣5 萬元以下罰
    金。
